【裁判字號】    95,訴,1352
【裁判日期】    950331
【裁判案由】    清償借款
【裁判全文】
臺灣臺北地方法院民事判決              95年度訴字第1352號
原      告  台北國際商業銀行股份有限公司
法定代理人  丁○○
訴訟代理人  丙○○
被      告  太平設計有限公司
兼法定代理人
            甲○○
被      告  乙○○
            戊○○
當事人間請求清償借款事件，經本院於中華民國九十五年三月七
日言詞辯論終結，判決如下：
    主      文
被告應連帶給付原告新台幣壹佰參拾玖萬捌仟肆佰玖拾肆元，及
如附表二所示之利息、違約金。
訴訟費用由被告連帶負擔。
本判決於原告以新台幣伍拾萬元或同面額之中央政府重大交通建
設公債八十五年度甲類第六期債票為被告供擔保後，得假執行。
    事實及理由
甲、程序方面：
    兩造業於綜合授信約定書第十三條約定合意以本院為第一審
    管轄法院，有綜合授信約定書在卷可稽，故本院自有管轄權
    ，合先敘明。
乙、得心證之理由：
一、原告主張：被告太平設計有限公司以其餘被告為連帶保證人
    ，於民國93年9 月23日向原告借款二筆，合計新台幣（下同
    ）2,000,000 元，各筆借款金額、起迄日、利率、償還方式
    及繳款日均如附表一所示，若未按期清償者，其逾期清償在
    六個月以內者，按上開利率10﹪，超過六個月者，超過部分
    按上開利率20﹪計付違約金。詎被告自94年9 月23日起即未
    依約繳納本息，依綜合授信約定書第六條第一項第一款之約
    定，債務視為全部到期，被告即喪失期限利益。屢經向被告
    催討，均置之不理，為此爰依消費借貸及連帶保證契約之法
    律關係，起訴請求被告連帶返還借款本息及違約金等語。並
    聲明：除假執行供擔保金額外，如主文所示。
二、被告太平設計有限公司、甲○○、乙○○、戊○○則以：確
    實有向原告借款，對於原告主張之欠款金額沒有意見，但因
    暫時無法還款，希望能分期償還借款等語，資為抗辯。並聲
    明：原告之訴及假執行之聲請均駁回。
三、兩造不爭執之事實：
    本件原告主張如前一所述之事實，已據其提出綜合授信約定
    書、借款撥貸書、放款繳息狀況查詢單為證。被告對於確實
    向原告借款，尚有前述借款未清償等事實均表示沒有意見而
    不爭執，是依上開證物，自堪信原告主張為真實。
四、次查，依兩造間綜合授信約定書第六條第一項第一款約定，
    既然被告未依約還款，則所負債務視為全部到期，被告即喪
    失期限利益，應即償還借款。雖被告太平設計有限公司兼法
    定代理人甲○○請求准予判命分期給付，但此為原告所不同
    意，故被告此項所請，尚屬無據。
五、從而，原告依消費借貸及連帶保證契約請求被告連帶給付借
    款如主文第一項所示，為有理由，應予准許。
六、本件為判決之基礎已臻明確，兩造其餘之陳述及所提其他證
    據，經本院斟酌後，認為均於判決之結果無影響，亦與本案
    之爭點無涉，自無庸逐一論述，併此敘明。
丙、假執行之宣告：
    原告陳明願供擔保，請求宣告假執行，核無不合，茲酌定擔
    保金額，予以准許。
丁、結論：原告之訴為有理由，並依民事訴訟法第八十五條第二
    項、第三百九十條第二項，判決如主文。
中    華    民    國    95    年    3     月    31    日
                        臺灣臺北地方法院民事第三庭
                                法  官  賴錦華
以上正本係照原本作成。
如對本判決上訴，須於判決送達後二十日之不變期間內，向本院
提出上訴狀。
中    華    民    國    95    年    3     月    31    日
                                書記官  林桂玉


司法院資訊處製作；財團法人民間司法改革基金會備份。
